Minutes et répertoires du notaire Auguste GRIOIS, 23 avril 1816 - 10 mai 1827 (étude XXXIV)
Archives nationales
Minutes et répertoires du notaire Auguste GRIOIS (étude XXXIV)
23 avril 1816 - 10 mai 1827
MC/ET/XXXIV/946 - MC/ET/XXXIV/1322, MC/RE/XXXIV/11 - MC/RE/XXXIV/13
Etude XXXIV; Griois, Auguste
Archives nationales de France
Minutes et répertoires: la loi 2008-696 du 15 juillet 2008 relative aux archives a fixé à 75 ans à compter de la date de l'acte, ou à 25 ans à compter de la date du décès de l'intéressé si ce délai est plus bref, le délai de communication des minutes et répertoires des notaires; ce délai est porté à 100 ans à compter de la date de l'acte si le document se rapporte à un mineur (code du Patrimoine, articles L213-2, 4e d et 5e).
Autres documents de l'étude (dossiers de clients, comptabilité...): s'agissant d'archives privées, ces documents sont communicables selon les modalités fixées par le déposant ou le donateur.
Certains documents ne sont pas accessibles en raison de leur mauvais état de conservation.
Versement
Accès aux instruments de recherche de tous les notaires de l’étude XXXIV
Archives de l'étude XXXIV
- Minutes de Auguste GRIOIS, 4 janvier 1816 - 10 mai 1827; MC/ET/XXXIV/946 - MC/ET/XXXIV/1322
  - Minutes. 1816, 4 janvier - 1816, juin, 4 janvier 1816 - juin 1816; MC/ET/XXXIV/946
    Informations complémentaires:
    1816, 1 à 22 avril: actes passés par-devant Jean-Baptiste Decourchant.
    1816, 1816, 23 avril à juin: actes passés par-devant Auguste Griois.
    Informations concernant le classement:
    Le niveau inférieur de description, quand il existe, correspond aux minutes d'actes. Toutes les minutes ne sont pas forcément décrites une à une. Les descriptions de ces minutes sont plus ou moins détaillées.
  - Minutes. 1816, juillet - 1816, septembre, juillet 1816 - septembre 1816; MC/ET/XXXIV/947
  - Minutes. 1816, octobre - 1816, décembre, octobre 1816 - décembre 1816; MC/ET/XXXIV/948
  - Minutes. 1817, janvier - 1817, mars, janvier 1817 - mars 1817; MC/ET/XXXIV/949
  - Minutes. 1817, avril - 1817, juin, avril 1817 - juin 1817; MC/ET/XXXIV/950
  - Minutes. 1817, juillet - 1817, septembre, juillet 1817 - septembre 1817; MC/ET/XXXIV/951
  - Minutes. 1817, octobre - 1817, décembre, octobre 1817 - décembre 1817; MC/ET/XXXIV/952
  - Minutes. 1818, janvier - 1818, mars, janvier 1818 - mars 1818; MC/ET/XXXIV/953
  - Minutes. 1818, avril - 1818, juin, avril 1818 - juin 1818; MC/ET/XXXIV/954
  - Minutes. 1818, juillet - 1818, septembre, juillet 1818 - septembre 1818; MC/ET/XXXIV/955
  - Minutes. 1818, octobre - 1818, décembre, octobre 1818 - décembre 1818; MC/ET/XXXIV/956
  - Minutes. 1819, janvier - 1819, mars, janvier 1819 - mars 1819; MC/ET/XXXIV/957
  - Minutes. 1819, avril - 1819, juin, avril 1819 - juin 1819; MC/ET/XXXIV/958
  - Minutes. 1819, juillet - 1819, septembre, juillet 1819 - septembre 1819; MC/ET/XXXIV/959
  - Minutes. 1819, octobre - 1819, décembre, octobre 1819 - décembre 1819; MC/ET/XXXIV/960
  - Minutes. 1820, janvier - 1820, mars, janvier 1820 - mars 1820; MC/ET/XXXIV/961
  - Minutes. 1820, avril - 1820, juin, avril 1820 - juin 1820; MC/ET/XXXIV/962
  - Minutes. 1820, juillet - 1820, septembre, juillet 1820 - septembre 1820; MC/ET/XXXIV/963
  - Minutes. 1820, octobre - 1820, décembre, octobre 1820 - décembre 1820; MC/ET/XXXIV/964
  - Minutes. 1821, janvier - 1821, mars, janvier 1821 - mars 1821; MC/ET/XXXIV/965
  - Minutes. 1821, avril - 1821, août, avril 1821 - août 1821; MC/ET/XXXIV/966
  - Minutes. 1821, septembre - 1821, décembre, septembre 1821 - décembre 1821; MC/ET/XXXIV/967
  - Minutes. 1822, janvier - 1822, mars, janvier 1822 - mars 1822; MC/ET/XXXIV/968
  - Minutes. 1822, avril - 1822, juin, avril 1822 - juin 1822; MC/ET/XXXIV/969
  - Minutes. 1822, juillet - 1822, octobre, juillet 1822 - octobre 1822; MC/ET/XXXIV/970
  - Minutes. 1822, novembre - 1822, décembre, novembre 1822 - décembre 1822; MC/ET/XXXIV/971
  - Minutes. 1823, janvier - 1823, mars, janvier 1823 - mars 1823; MC/ET/XXXIV/972
  - Minutes. 1823, avril - 1823, juin, avril 1823 - juin 1823; MC/ET/XXXIV/973
  - Minutes. 1823, juillet - 1823, septembre, juillet 1823 - septembre 1823; MC/ET/XXXIV/974
  - Minutes. 1823, octobre - 1823, décembre, octobre 1823 - décembre 1823; MC/ET/XXXIV/975
    - Contrat de mariage sous le régime de la communauté de biens entre Charles Jules Labarte, avocat, demeurant 21, rue des Bons-Enfants, et Joséphine Sophie Fidèle Debruge-Dumesnil, demeurant chez ses père et mère 11, rue des Filles-Saint-Thomas. Mariage à la mairie du 2 e anc. arrondissement de Paris., 29 octobre 1823; MC/ET/XXXIV/975
      Origine de l'information:
      De l'image fixe à l'image animée (1820-1910), documents du Minutier central des notaires de Paris relatifs à l'histoire des photographes et de la photographie, par Marc Durand, Paris, Archives nationales, 2013 (sous presse), notice n° 2623 (version dématérialisée de l'instrument de recherche, les notices biographiques et compléments de descriptions d'actes ne se trouvent que sur la version papier de l'ouvrage, voir contexte dans le Plan d’orientation général - Notaires de Paris, guides thématiques du Minutier).
      Date de révision: 2011
      Date de création de la notice: 2010
      Bons-Enfants (rue des); Filles-Saint-Thomas (rue des); Labarte, Charles Jules; Debruge-Dumesnil, Joséphine Sophie Fidèle
  - Minutes. 1824, janvier - 1824, mars, janvier 1824 - mars 1824; MC/ET/XXXIV/976
  - Minutes. 1824, avril - 1824, mai, avril 1824 - mai 1824; MC/ET/XXXIV/977
  - Minutes. 1824, juin - 1824, juillet, juin 1824 - juillet 1824; MC/ET/XXXIV/978
  - Minutes. 1824, août - 1824, septembre, août 1824 - septembre 1824; MC/ET/XXXIV/979
  - Minutes. 1824, octobre - 1824, décembre, octobre 1824 - décembre 1824; MC/ET/XXXIV/980
  - Minutes. 1825, janvier - 1825, mars, janvier 1825 - mars 1825; MC/ET/XXXIV/981
  - Minutes. 1825, avril - 1825, juin, avril 1825 - juin 1825; MC/ET/XXXIV/982
  - Minutes. 1825, juillet - 1825, septembre, juillet 1825 - septembre 1825; MC/ET/XXXIV/983
  - Minutes. 1825, octobre - 1825, décembre, octobre 1825 - décembre 1825; MC/ET/XXXIV/984
  - Minutes. 1826, janvier - 1826, mars, janvier 1826 - mars 1826; MC/ET/XXXIV/985
  - Minutes. 1826, avril - 1826, juin, avril 1826 - juin 1826; MC/ET/XXXIV/986
    - Reconnaissance d'enfant naturel par Jeanne Muller, majeure, demeurant 25, rue du Cadran, en la personne d'Alphonse François Jeanrenaud., 2 juin 1826; MC/ET/XXXIV/986
      De l'image fixe à l'image animée (1820-1910), documents du Minutier central des notaires de Paris relatifs à l'histoire des photographes et de la photographie, par Marc Durand, Paris, Archives nationales, 2013 (sous presse), notice n° 2536 (version dématérialisée de l'instrument de recherche, les notices biographiques et compléments de descriptions d'actes ne se trouvent que sur la version papier de l'ouvrage, voir contexte dans le Plan d’orientation général - Notaires de Paris, guides thématiques du Minutier).
      Cadran (rue du); Muller, Jeanne; Jeanrenaud, Alphonse François
  - Minutes. 1826, juillet - 1826, août, juillet 1826 - août 1826; MC/ET/XXXIV/987
  - Minutes. 1826, septembre - 1826, décembre, septembre 1826 - décembre 1826; MC/ET/XXXIV/988
  - Minutes. 1827, janvier - 1827, février, janvier 1827 - février 1827; MC/ET/XXXIV/989
  - Minutes. 1827, mars - 1827, 10 mai, mars 1827 - 10 mai 1827; MC/ET/XXXIV/990
    - Inventaire après décès: Barbe, Etienne-Jean-Baptiste. Greffier de La Justice de Paix du 7e Arrondissement. Receveur des Rentes (Ancien). Monnaie (rue de la), n° 7., 18 avril 1827; MC/ET/XXXIV/990
      Base Miriad 2 des inventaires après décès, 1801-1850, par Thierry Boudignon, avec le concours de Marie-France Nivet et du personnel du Minutier central, 1995-2012 (base de données migrée: voir contexte dans le Plan d’orientation général - Notaires de Paris, guides thématiques du Minutier).
      Date de création de la notice: 2004
      inventaire après décès; Monnaie (rue de la); Barbe, Etienne-Jean-Baptiste; greffier; percepteur
    - Inventaire après décès: Amadeuf, Guillaume. Meubles (fabricant de). bois (marchand de). Gouttes-d'Or (sentier des), Montreuil (rue de), Charonne., 2 mai 1827; MC/ET/XXXIV/990
      inventaire après décès; Charonne (ancienne commune); Goutte-d'Or (rue de la); Montreuil (rue de); Amadeuf, Guillaume; ébéniste; commerçant
  - Cahier d'enregistrements annexes. 1818, 1er décembre - 1823, 6 octobre, 1er décembre 1818 - 6 octobre 1823; MC/ET/XXXIV/1322
    Cahier servant a inscrire les doubles des certificats de propriété en exécution de la loi du 28 floréral an IX.
- Répertoire(s) de Auguste GRIOIS, 29 novembre 1813 - 16 novembre 1827; MC/RE/XXXIV/11 - MC/RE/XXXIV/13
  - Répertoire. 1813, 29 novembre - 1819, 31 mai, 29 novembre 1813 - 31 mai 1819; MC/RE/XXXIV/11
    Répertoire des notaires Jean-Baptiste Decourchant (29 novembre 1813-1er avril 1816), Auguste Griois (23 avril 1816-31 mai 1819).
    Informations concernant le classement et la cotation:
    Le niveau inférieur de description, quand il existe, correspond aux mentions d'actes contenues dans le répertoire. Parmi celles-ci, certaines peuvent y être décrites, de manière plus ou moins détaillée. Pour consulter l'acte proprement dit, il convient de rechercher la cote au niveau des articles (registre ou liasse) des minutes du notaire (cote de type 'MC/ET').
    Ancienne(s) cote(s):
    302 MI
    - Inventaire après décès: Grandcher, Charles-Raymond. Charlot (rue), n° 5., 27 mai 1816
      Mention dans le répertoire du notaire coté:
      MC/RE/XXXIV/11
      Informations concernant le classement et la cotation du document:
      Attention: la cote de répertoire (de type 'MC/RE') ne permet pas de consulter la minute de l'acte. ll convient de rechercher la cote de la minute (de type 'MC/ET') au niveau des articles (registre ou liasse) de minutes du notaire.
      L'accès aux images numérisées des pages du répertoire se fait au niveau de description supérieur (' Répertoire du notaire '), rubrique ' Consulter les archives numérisées associées'.
      inventaire après décès; Charlot (rue); Grandcher, Charles-Raymond
    - Inventaire après décès: Cerveau, Michel. Bièvre (rue de), n° 41., 12 juin 1816
      inventaire après décès; Bièvre (rue de); Cerveau, Michel
    - Inventaire après décès: Petitot, Joseph. Beaurepaire (rue), n° 20., 9 juillet 1816
      inventaire après décès; Beaurepaire (rue); Petitot, Joseph
    - Inventaire après décès: Mouchy, Marie-Madeleine. Chapon, François-Dominique (épouse). Faubourg-Saint-Denis (rue du), n° 153., 11 juillet 1816
      inventaire après décès; Faubourg-Saint-Denis (rue du); Mouchy, Marie-Madeleine; Chapon, François-Dominique
    - Inventaire après décès: Robert, Charles. Ormoy, Colombes (rue des), n° 13., 29 juillet 1816
      inventaire après décès; Ormoy (Essonne); Robert, Charles
    - Inventaire après décès: Ducoin, Marie-Geneviève-Austreberte. Robert, Charles (épouse). Saint-Hyacinthe (rue), n° 1, faubourg-St-Jacques., 29 juillet 1816
      inventaire après décès; Saint-Hyacinthe (rue); Ducoin, Marie-Geneviève-Austreberte; Robert, Charles
    - Inventaire après décès: Porgeot, Jeanne-Josèphe. Chanson, François-Joseph (épouse). Saint-Denis (rue), n° 391., 6 novembre 1816
      inventaire après décès; Saint-Denis (rue); Porgeot, Jeanne-Josèphe; Chanson, François-Joseph
    - Inventaire après décès: Rubigny, Marie-Félicité de. Bureau, Jean-Emmanuel (épouse). Faubourg-Saint-Denis (rue du), n° 189., 12 novembre 1816
      inventaire après décès; Faubourg-Saint-Denis (rue du); Rubigny, Marie-Félicité de; Bureau, Jean-Emmanuel
    - Inventaire après décès: Chapon, François Dominique. Saint-Denis (rue), n° 26., 16 novembre 1816
      inventaire après décès; Saint-Denis (rue); Chapon, François Dominique
    - Inventaire après décès: Bichon, Jeanne-Laurence. Barre, François (veuve). Vieille-du-Temple (rue), n° 82., 26 décembre 1816
      inventaire après décès; Vieille-du-Temple (rue); Bichon, Jeanne-Laurence; Barre, François
    - Inventaire après décès: Joly, Jacqueline-Josèphe. Fontaine, Pierre-Jacques (épouse). Saint-Honoré (rue), n° 201, café militaire., 17 janvier 1817
      inventaire après décès; Saint-Honoré (rue); Joly, Jacqueline-Josèphe; Fontaine, Pierre-Jacques
    - Inventaire après décès: Boucher, Marie-Marguerite. Dutoy, Antoine-Thibault (épouse). Reuilly (rue de), n° 4., 29 janvier 1817
      inventaire après décès; Reuilly (rue de); Boucher, Marie-Marguerite; Dutoy, Antoine-Thibault
    - Inventaire après décès: Vougny, Jean-Marie de. Faubourg-Saint-Denis (rue du), n° 145., 8 février 1817
      inventaire après décès; Faubourg-Saint-Denis (rue du); Vougny, Jean-Marie de
    - Inventaire après décès: Quatremere, Marie-Suzanne. Jannon, Marie-François (épouse). Mauvaises-Paroles (rue des), n° 15., 5 avril 1817
      inventaire après décès; Mauvaises-Paroles (rue des); Quatremere, Marie-Suzanne; Jannon, Marie-François
    - Inventaire après décès: Girault, Marie-Anne-Félicité. Labrunne, Louis-François (épouse). Berger, Louis-Marie (épouse). Propriétaire. Deux-Boules (rue des), n° 13. Petit-Carreau (rue du)., 9 avril 1817
      inventaire après décès; Carneau (rue du); Deux-Boules (rue des); Girault, Marie-Anne-Félicité; Labrunne, Louis-François; Berger, Louis-Marie
    - Inventaire après décès: Peley, Nicolas. Bourg-Tibourg (rue du), n° 9., 29 mai 1817
      inventaire après décès; Bourg-Tibourg (rue du); Peley, Nicolas
    - Inventaire après décès: Michel, Catherine. Bublet, Pierre (veuve). Marais (rue des), faubourg-Saint-Martin, n° 42., 5 juin 1817
      inventaire après décès; Marais (rue des); Michel, Catherine; Bublet, Pierre
    - Inventaire après décès: Baudet, Pierre-François. Saint-Honoré (rue), n° 251., 14 juin 1817
      inventaire après décès; Saint-Honoré (rue); Baudet, Pierre-François
    - Inventaire après décès: Bridier, Marie-Marguerite-Victoire. Guillemin, Antoine (épouse); Bechefer, André (veuve). Orfèvres (quai des), n° 4., 28 juin 1817
      inventaire après décès; Orfèvres (quai des); Bridier, Marie-Marguerite-Victoire; Guillemin, Antoine; Bechefer, André
    - Inventaire après décès: Pelletier, Antoine-Edme. Picpus (rue de), n° 6., 6 août 1817
      inventaire après décès; Picpus (rue de); Pelletier, Antoine-Edme
    - Inventaire après décès: Boulangé, Pierrette-Adélaïde. Bequet, Jean-André-Thomas (épouse). Boucheries-Saint-Honoré (rue des), n° 3., 19 août 1817
      inventaire après décès; Boucheries-Saint-Honoré (rue des); Boulangé, Pierrette-Adélaïde; Bequet, Jean-André-Thomas
    - Inventaire après décès: Chanhomme, Adélaïde-Catherine. Blette, Pierre-Jean-Baptiste (veuve). Charlot (rue), n° 17, au Marais., 30 août 1817
      inventaire après décès; Charlot (rue); Chanhomme, Adélaïde-Catherine; Blette, Pierre-Jean-Baptiste
    - Inventaire après décès: Bertier, Nicolas-Joseph. Faubourg-Saint-Martin (rue du), n° 290., 4 octobre 1817
      inventaire après décès; Faubourg-Saint-Martin (rue du); Bertier, Nicolas-Joseph
    - Inventaire après décès: Peigne, Marie-Françoise. Bourdon, Jean-Louis (veuve). Four-Saint-Honoré (rue du), n° 12., 9 décembre 1817
      inventaire après décès; Four-Saint-Honoré (rue du); Peigne, Marie-Françoise; Bourdon, Jean-Louis
    - Inventaire après décès: Garsaulan de Juille, Augustin de. Grammont (rue de), n° 14., 12 décembre 1817
      inventaire après décès; Gramont (rue de); Garsaulan de Juille, Augustin de
    - Inventaire après décès: Leroy, François-Hippolyte. Faubourg-Saint-Honoré (rue du), n° 36., 5 janvier 1818
      inventaire après décès; Faubourg-Saint-Honoré (rue du); Leroy, François-Hippolyte
    - Inventaire après décès: Aubry, Oin. Nourrisseur de bestiaux. Faubourg-Saint-Martin (rue du), n° 227., 25 février 1818
      inventaire après décès; Faubourg-Saint-Martin (rue du); Aubry, Oin; ouvrier agricole
    - Inventaire après décès: Jourdain, Augustin-Romain-Zacharie. Neuve des-Bons-Enfants (rue), n° 25., 28 février 1818
      inventaire après décès; Neuve-des-Bons-Enfants (rue); Jourdain, Augustin-Romain-Zacharie
    - Inventaire après décès: Jouard, Georges. Faubourg-Saint-Honoré (rue du), n° 9., 9 mars 1818
      inventaire après décès; Faubourg-Saint-Honoré (rue du); Jouard, Georges
    - Inventaire après décès: Brechillet Jourdain, Amable-Louis-Marie-Michel. Fossés-Saint-Germain-l'Auxerrois (rue des), n° 1., 16 mars 1818
      inventaire après décès; Fossés-Saint-Germain-l'Auxerrois (rue des); Brechillet Jourdain, Amable-Louis-Marie-Michel
    - Inventaire après décès: Bougon, Jeanne-Alexandrine. Plantrou, Jacques-Guillaume-Ferdinand (épouse). Grange-Batelière (rue), n° 17., 13 avril 1818
      inventaire après décès; Grange-Batelière (rue de la); Bougon, Jeanne-Alexandrine; Plantrou, Jacques-Guillaume-Ferdinand
    - Inventaire après décès: Ledran, Jean-François. Hôpital-Saint-Louis (rue de l'), n° 15. et de Marie Marguerite Lecomte, son épouse., 23 avril 1818
      inventaire après décès; Hôpital-Saint-Louis (rue de l'); Ledran, Jean-François; Lecomte, Marie-Marguerite
    - Inventaire après interdiction: Lefébure, Auguste-Alexandre-Louis-Vincent. Neuve-Saint-Etienne (rue), n° 10., 12 mai 1818
      inventaire; Neuve-Saint-Etienne (rue); Lefébure, Auguste-Alexandre-Louis-Vincent
    - Inventaire après décès: Leroy, Antoinette-Mélanie. Lefébure, Jean-Louis (veuve). Neuve-Saint-Laurent (rue), n° 26., 15 mai 1818
      inventaire après décès; Neuve-Saint-Laurent (rue); Leroy, Antoinette-Mélanie; Lefébure, Jean-Louis
    - Inventaire après décès: Mesteil, Jean-Toussaint Désiré. Faïencier (maître). Saint-Honoré (rue), n° 19., 19 juin 1818
      inventaire après décès; Saint-Honoré (rue); Mesteil, Jean-Toussaint-Désiré; porcelainier
    - Inventaire après décès: Hennot, Marie-Marthe. Rousseau, Jean-Jacques (veuve). Princesse (rue), n° 9., 23 juin 1818
      inventaire après décès; Princesse (rue); Hennot, Marie-Marthe; Rousseau, Jean-Jacques
    - Inventaire après décès: Venet, Noël-Antoine. Mortellerie (rue de la), n° 16., 29 juin 1818
      inventaire après décès; Mortellerie (rue de la); Venet, Noël-Antoine
    - Inventaire après décès: Felix, Marie-Madeleine. Baudouin, Antoine (épouse). Boulanger. Cléry (rue de), n° 53., 4 août 1818
      inventaire après décès; Cléry (rue de); Felix, Marie-Madeleine; Baudouin, Antoine; boulanger
    - Inventaire après décès: Felix, Marie-Anne Denise-Cécile. Paris, François-Marin (épouse). Epicier (marchand). Saint-Antoine (rue), n° 44., 24 août 1818
      inventaire après décès; Saint-Antoine (rue); Felix, Marie-Anne-Denise-Cécile; Paris, François-Marin; commerçant
    - Inventaire après décès: Leroy, Marguerite-Geneviève. Gouzène, Dominique (veuve). Invalides (hôtel des)., 30 septembre 1818
      inventaire après décès; Invalides (hôtel des); Leroy, Marguerite-Geneviève; Gouzène, Dominique
    - Inventaire après décès: Fetard, Marie-Louise-Henriette. Mirmont, Claude-Denis (épouse). Tabletier. Arcis (rue des), n° 56., 10 novembre 1818
      inventaire après décès; Arcis (rue des); Fetard, Marie-Louise-Henriette; Mirmont, Claude-Denis; tabletier
    - Inventaire après décès: Goujon, Narcisse. Libraire. Bouloi (rue du), n° 4., 14 novembre 1818
      inventaire après décès; Bouloi (rue du); Goujon, Narcisse; libraire
    - Inventaire après décès: Delanoix, Catherine-Gertrude. Sauve, Pierre (épouse). Boulanger. Coq-Saint-Honoré (rue du), n° 6., 14 décembre 1818
      inventaire après décès; Coq-Saint-Honoré (rue du); Delanoix, Catherine-Gertrude; Sauve, Pierre; boulanger
    - Inventaire après décès: Descaunetz, Honorée-Françoise. Goujon, Narcisse (épouse). Bouloi (rue du), n° 4., 30 décembre 1818
      inventaire après décès; Bouloi (rue du); Descaunetz, Honorée-Françoise; Goujon, Narcisse
    - Inventaire après décès: Lequen, Marie. Follet, Jean (veuve). Manouvrier. Gracieuse (rue), n° 8. Grisolles (Aisne)., 23 janvier 1819
      inventaire après décès; Grisolles (Aisne); Gracieuse (rue); Lequen, Marie; Follet, Jean; journalier
    - Inventaire après décès: Lerouy, Elisabeth-Arsène. Tierce, Pierre-Bonaventure (veuve)., 3 février 1819
      inventaire après décès; Lerouy, Elisabeth-Arsène; Tierce, Pierre-Bonaventure
    - Inventaire après décès: Seconde, Jean-Baptiste-Nicolas. Verrerie (rue de la), n° 87., 12 février 1819
      inventaire après décès; Verrerie (rue de la); Seconde, Jean-Baptiste-Nicolas
    - Inventaire après décès: Duverger, Jean-Antoine. Arcis (rue des), n° 4., 17 février 1819
      inventaire après décès; Arcis (rue des); Duverger, Jean-Antoine
    - Inventaire après décès: Dupont, Françoise. Louche, Jean-Antoine (épouse). Vins (marchand de). Tonnellerie (rue de la), n° 90., 29 mars 1819
      inventaire après décès; Tonnellerie (rue de la); Dupont, Françoise; Louche, Jean-Antoine; commerçant
    - Inventaire après décès: Massieux, Jacques-Bernard. Savoie (rue de), n° 8., 7 avril 1819
      18 mars 1822, liquidation de la succession de Jacques-Bernard Massieux, Marie-Jacqueline-Marguerite Coiret, sa veuve, RE/CXX/2.
      inventaire après décès; liquidation; Savoie (rue de); Massieux, Jacques-Bernard; Coiret, Marie-Jacqueline-Marguerite
    - Inventaire après décès: Gatineau, Antoine. Pensionné de la maison du roi. Verneuil (rue de), n° 5., 17 avril 1819
      inventaire après décès; Verneuil (rue de); Gatineau, Antoine
    - Inventaire après décès: Brisset, Victoire-Laurence. Brisset, François-Marie-Louis (épouse). Boucher (marchand). propriétaire. Saint-Dominique (rue), n° 20., 20 avril 1819
      inventaire après décès; Saint-Dominique (rue); Brisset, Victoire-Laurence; Brisset, François-Marie-Louis; boucher
    - Inventaire après décès: Lecanu, Marie-Judith. Gavelle, Jean-Jacques (veuve). Rentier. Mazarine (rue), n° 43., 27 avril 1819
      inventaire après décès; Mazarine (rue); Lecanu, Marie-Judith; Gavelle, Jean-Jacques
    - Inventaire après décès: Cochu, Etienne. Fruits (marchand de). Innocents (galerie des), n° 2., 1er mai 1819
      inventaire après décès; Cochu, Etienne; commerçant
    - Procès verbal pour parvenir à l'inventaire après décès de Michel Savreux, débitant de tabac. Saint-Sauveur (rue), n° 25., 10 mai 1819
      inventaire après décès; Saint-Sauveur (rue); Savreux, Michel; commerçant
    - Inventaire après décès: Arnaud, Etienne. Propriétaire. Marseille (Bouches-du-Rhône)., 4 juin 1819
      inventaire après décès; Marseille (Bouches-du-Rhône); Arnaud, Etienne
    - Inventaire après décès: Bontemps, Edme. Saint-Sauveur (rue), n° 16., 14 juin 1819
      inventaire après décès; Saint-Sauveur (rue); Bontemps, Edme
  - Répertoire. 1819, 1er juin - 1824, 14 mai, 1er juin 1819 - 14 mai 1824; MC/RE/XXXIV/12
    - Inventaire après décès: Hélie, Laurent. Vins (marchand de). Mondétour (rue), n° 6., 16 juillet 1819
      MC/RE/XXXIV/12
      inventaire après décès; Mondétour (rue); Hélie, Laurent; commerçant
    - Inventaire après décès: Claude, Jeanne-Joséphine. Lejour, Jacques-Antoine (veuve). Tailleur. Montmartre (rue), n° 11., 7 août 1819
      inventaire après décès; Montmartre (rue); Claude, Jeanne-Joséphine; Lejour, Jacques-Antoine; tailleur d'habits
    - Inventaire après absence: Hutray, Charles-Marie. Seine (rue de), n° 101. et de Gabriel Charles Hutray., 10 août 1819
      inventaire; Seine (rue de); Hutray, Charles-Marie; Hutray, Gabriel-Charles
    - Inventaire après absence: Poissant, Félix. Officier au 5e Régiment d'artillerie à Pied. Mortellerie (rue de la), n° 125., 19 août 1819
      inventaire; Mortellerie (rue de la); Poissant, Félix; officier (armée)
    - Inventaire après décès: Colleau, Geneviève-Angélique. Crette, Paul-Etienne (veuve). Clef (rue de la), n° 21., 19 août 1819
      inventaire après décès; Clef (rue de la); Colleau, Geneviève-Angélique; Crette, Paul-Etienne
    - Inventaire après décès: Lunier, Marguerite. Hutin, Jacques-Louis (épouse). Tailleur d'habits. Bertin-Poirée (rue), n° 16., 24 août 1819